【裁判字號】    97,訴,1189
【裁判日期】    971121
【裁判案由】    毒品危害防制條例
【裁判全文】
臺灣臺中地方法院刑事判決              97年度訴字第1189號
公  訴  人  臺灣臺中地方法院檢察署檢察官
被      告  甲○○
指定辯護人  黃紫芝律師
上列被告因毒品危害防制條例案件，經檢察官提起公訴（97年度
偵字第1953號），本院判決如下：
    主    文
甲○○所犯如附表一所示之罪，均累犯，各處如附表所示之刑。
應執行有期徒刑拾陸年陸月，扣案之行動電話壹支（含門號0000
000000之SIM 卡壹枚）沒收，販賣毒品所得之財物共計新臺幣伍
仟元沒收，如全部或一部不能沒收時，以其財產抵償之。
其餘被訴如附表二所示販賣第一級毒品部分，無罪。
    犯罪事實
一、甲○○綽號「阿添」，前於民國90年間因違反毒品危害防制
    條例、贓物等案件，經法院分別判處有期徒刑10月、6月、3
    月，並經定應執行有期徒刑1年4月確定，於92年8 月22日獲
    准假釋出監，至92年10月22日假釋期滿，未經撤銷假釋，以
    已執行論。又於94年間因違反毒品危害防制條例案件，經法
    院分別判處有期徒刑8月、6月，並經定應執行有期徒刑1 年
    確定，於95年9月2日縮短刑期執行完畢。詎甲○○仍不知悔
    改，明知海洛因、甲基安非他命為毒品危害防制條例第2 條
    第2項第1款、第2 款所規定之第一級、第二級毒品，竟基於
    意圖營利之犯意，以內置門號0000000000 號SIM卡之行動電
    話為聯絡工具，分別於下列時、地，販賣第一級毒品海洛因
    予戊○○、販賣第二級毒品甲基安非他命予丙○○：
  (一)於96年11月8 日下午5、6時許，戊○○以（04）00000000號
    電話撥打甲○○所有內置門號0000000000號SIM 卡之行動電
    話，聯絡購買海洛因事宜，約在臺中市○○路與黎明路附近
    交易，隨即甲○○依約至上址販賣第一級毒品海洛因1 包予
    戊○○，並收取新臺幣（下同）1000元之價金。
  (二)於96年11月10日下午，戊○○以（04）00000000號電話撥打
    甲○○所有內置門號0000000000號SIM 卡之行動電話，聯絡
    購買海洛因事宜，約在臺中市○○路與黎明路附近交易，於
    同日下午6、7時許，甲○○依約至上址販賣第一級毒品海洛
    因1包予戊○○，並收取1000元之價金。
  (三)自96年12月23日起至同年月30日間，先後3 次，丙○○以其
    持用之內置門號0000000000號SIM 卡之行動電話撥打甲○○
    所有內置門號0000000000號SIM 卡之行動電話，聯絡購買甲
    基安非他命事宜，均約在臺中市○○路與黎明路附近交易，
    隨即甲○○依約至上址販賣第二級毒品甲基安非他命1 包予
    丙○○，每次並收取1000元之價金，販賣甲基安非他命所得
    共計3000元。嗣於97年1月3日下午6 時40分許，為警在臺中
    市○○路○ 段155號愛萊汽車旅館205室查獲，並扣得甲○○
    所有供販賣海洛因、甲基安非他命之內置門號0000000000號
    SIM卡之行動電話1支。
二、案經臺中縣警察局移送臺灣臺中地方法院檢察署檢察官偵查
    起訴。
    理    由
壹、證據能力方面
一、證人丙○○、戊○○於警詢時所為陳述之證據能力：
  (一)被告以外之人於審判外之言詞或書面陳述，除法律有規定外
    ，不得作為證據；被告以外之人於檢察事務官、司法警察官
    或司法警察調查中所為之陳述，與審判中不符時，其先前之
    陳述具有較可信之特別情況，且為證明犯罪事實存否所必要
    ，得為證據；刑事訴訟法第159條第1項、第159條之2分別定
    有明文。是以被告以外之人於審判外之言詞或書面，即屬傳
    聞證據，由於有悖法院直接審理及言詞審理之精神，妨礙當
    事人之反對詰問權，影響程序正義之實現，除法律別有規定
    外（例如刑事訴訟法第159條之2），原則上不具證據能力。
    又刑事訴訟法第159條之2所謂「前後陳述不符」之要件，應
    就前後階段之陳述進行整體判斷，以決定其間是否具有實質
    性差異，而所謂「較可信之特別情況」之情，亦應就前後陳
    述時之各種外部情況進行比較，以資決定何者外部情況具有
    可信性，若陳述係在特別可信之情況所為，則虛偽陳述之危
    險性即不高，雖係審判外陳述，或未經被告反對詰問，仍得
    承認其有證據能力。又所謂外部情況認定之情形，例如：
    時間之間隔；陳述人先前陳述是在記憶新的情況下直接作成
    ，一般與事實較相近，事後可能因陳述人對被告有所顧忌或
    同情，因而在被告面前較不願陳述不利被告之事實。有意
    識的迴避；由於先前陳述時被告未在場，是陳述人直接面對
    詢問警員所為陳述較為坦然；事後可能因陳述人對被告有所
    顧忌或同情，因而在被告面前較不願陳述不利被告之事實。
    受外力干擾：陳述人單獨面對檢察事務官或司法警察（官
    ）所為之陳述，程度上較少會受到強暴、脅迫、詐欺、利誘
    或收買等外力之影響，其陳述較趨於真實，若被告在庭或有
    其他成員參與旁聽時，陳述人可能會本能的作出迴避對被告
    不利之證述，或因不想生事乃虛構事實而為陳述。事後串
    謀：目擊證人對警察描述所目賭情形，因較無時間或動機去
    編造事實，客觀上亦較難認與被告間有勾串情事，其陳述具
    有較可信性，但事後因特殊關係，雙方可能因串謀而統一口
    徑，或事後情況變化，兩者從原先敵對關係變成現在友好關
    係等情，其陳述即易偏離事實而較不可信。警詢或檢察事
    務官偵查時，有無辯護人、代理人或親友在場：如有上開親
    誼之人在場，自可期待證人為自由從容之陳述，其證言之可
    信度自較高。警詢或檢察事務官所作之偵查筆錄記載是否
    完整：如上開筆錄對於犯罪構成要件、犯罪態樣、加重減輕
    事由或起訴合法要件等事實或情況，均翔實記載完整，自可
    推定證人之陳述，與事實較為相近，而可信為真實。法院除
    審酌上列因素綜合判斷外，亦應細究陳述人問答態度、表情
    與舉動之變化，此一要件係屬訴訟法事實之證明，以自由證
    明為已足。是若被告以外之人於審判外之陳述，係在特別可
    信之情況下所為，則虛偽陳述之危險性即不高，雖係審判外
    陳述，或未經被告反對詰問，仍得承認具有證據能力，合先
    敘明。
  (二)證人戊○○於警詢中陳稱有向被告購買過2 次海洛因，惟於
    本院審理中卻結證稱：未向被告購買過毒品，先前所以在警
    詢中陳稱有向被告買過毒品，乃因警察要求伊配合，伊為可
    以趕快回家，不被警察找麻煩才供出被告云云（見本院卷第
    211至213頁）；證人丙○○於警詢中陳稱有向被告購買過3
    次甲基安非他命，於偵查中亦具結為相同之證述，惟於本院
    審理中卻結證稱：未向被告購買過甲基安非他命，伊與甲○○合資各出資1000元，是由甲○○開銀色休旅車式的廂型車
    載伊一起去購買甲基安非他命，共有3 次，警詢時伊有說是
    與甲○○一起出錢購買，但是警察不理伊云云（見本院卷第
    276至278頁）。是以證人戊○○、丙○○於警詢及審理之供
    述，已有前後陳述不符之情。本院審酌證人戊○○於96年11
    月20日晚間18時5 分接受警詢時，表示同意夜間詢問，且員
    警詢問後並經其簽名，確認筆錄記載內容無訛（見號警卷第
    22至25頁）；證人丙○○於97年1月29日下午4時許接受警詢
    時，有其阿姨陪同接受詢問，且員警詢問後並經其簽名，確
    認筆錄記載內容無訛（見偵查卷第40至43頁），於檢察官偵
    查中，亦未表示遭員警受不法取供（見偵查卷第47頁），足
    認證人戊○○、丙○○警詢陳述具有任意性。復參酌證人戊○○於警詢中供稱販賣海洛因者，除被告外，尚有綽號錦源
    、阿文等人，承辦員警亦未指示證人戊○○、丙○○須指證
    被告為販賣毒品之人，亦經證人即承辦員警己○○、辛○○
    於本院審理時證述甚詳（見本院卷第329至331頁）。是證人
    戊○○、丙○○在法院審理時陳稱其在法院之陳述與警詢不
    一致之原因，不能採取。又參之證人戊○○、丙○○警詢中
    既無來自被告或員警甚或施用毒品圈之壓力，而出於虛偽不
    實之陳述，或事後串謀而故為迴護被告之機會等等，足認證
    人戊○○、丙○○於警詢中所為之陳述，客觀上具有較可信
    之特別情況。依上開說明，證人戊○○、丙○○警詢中之證
    言，自有證據能力。辯護人主張戊○○、丙○○警詢所為陳
    述，無證據能力，尚無足採。
二、證人乙○○於警詢時所為陳述、職務報告書之證據能力：
    另按被告以外之人（包括證人、鑑定人、告訴人、被害人及
    共同被告等）於審判外之言詞或書面陳述，除法律有規定者
    外，不得作為證據，刑事訴訟法第159條第1項定有明文。查
    證人乙○○於警詢中之陳述、職務報告書等，乃審判外之言
    詞陳述，為傳聞證據，經指定辯護人陳明無證據能力（本院
    卷第175 頁背面）。且證人乙○○於警詢中陳述係以電話與
    被告所有內置門號0000000000號SIM 卡之行動電話，聯絡購
    買毒品，然卷附通聯紀錄無從證明證人乙○○曾與被告聯絡
    ，檢察官亦未舉證證明證人乙○○警詢中陳述有特別可信之
    情形，故均無證據能力。
三、證人丙○○、丁○○於偵查中所為陳述之證據能力：
    再被告以外之人於偵訊中向檢察官所為之陳述，除顯有不可
    信之情況者外，得為證據，刑事訴訟法第159條第1項、第15
    9 條之1第2項分別定有明文。而所謂不可信情況之認定，法
    院應審酌被告以外之人於陳述時之外在環境及情況，例如：
    陳述時之心理狀況、有無受到外力干擾等，以為判斷之依據
    ，故係決定陳述有無證據能力，而非決定陳述內容之證明力
    。是被告以外之人前於偵查中已具結而為證述，除反對該項
    供述得具有證據能力之一方，已釋明「顯有不可信之情況」
    之理由外，皆得為證據；又司法實務運作上，咸認偵查中檢
    察官向被告以外之人所取得之陳述，原則上均能遵守法律規
    定，不致違法取供，其可信性極高，因而明定除顯有不可信
    之情況者外，得為證據，即被告以外之人於偵查中依法應具
    結者已具結，向檢察官所為之陳述，原則上具有證據能力，
    於例外「顯有不可信之情況」，始不具證據能力。本件證人
    丙○○、丁○○於檢察官偵查時以證人身分作證，經檢察官
    告以具結之義務及偽證之處罰，均經具結而擔保其證述之真
    實性，且無證據顯示係遭受強暴、脅迫、詐欺、利誘等外力
    干擾情形，或在影響其等心理狀況致妨礙其自由陳述等顯不
    可信之情況下所為。上揭證人於偵訊時之陳述既無顯不可信
    之情況，依前開說明，自有證據能力。
四、監聽譯文之證據能力：
    有偵查犯罪職權之公務員，依通訊保障及監察法規定聲請核
    發通訊監察書所監聽之錄音內容，為實施刑事訴訟程序之公
    務員依法定程序取得之證據。通訊監察之錄音、錄影，其所
    錄取之聲音或畫面，既係憑機械力拍錄，「未經人為操控」
    ，該錄音、錄影經依刑事訴訟法第165 條之1第2項規定之調
    查程序後，自有證據能力。至通訊監察之監聽譯文如係被告
    以外之人之司法警察（官）監聽人員，於審判外將監聽所得
    資料以現譯方式整理後予以紀錄而得，則本質上屬於被告以
    外之人於審判外之書面陳述，為傳聞證據，依刑事訴訟法第
    159條第1項規定，除法律有規定者外，不得作為證據（最高
    法院97年度台上字第2550號判決參照）。本件無監聽錄音光
    碟或錄音帶，有臺中縣警察局97年4 月16日中縣警刑大偵一
    字第0970042377號函附卷可稽（見本院卷第162 頁），本院
    已無從依刑事訴訟法第165 條之1第2項規定勘驗該監聽之錄
    音，踐行調查證據程序。而監聽譯文因屬傳聞證據，復經指
    定辯護人陳明無證據能力（見本院卷第175 頁背面），依前
    揭說明，本件監聽譯文自無證據能力。
五、通聯紀錄之證據能力：
    按傳聞法則乃對於被告以外之人於審判外之言詞或書面陳述
    而為之規範。卷附員警蒐證之照片，乃以科學、機械之方式
    ，對於當時狀況所為忠實且正確之紀錄；通聯紀錄，係利用
    機械性列印之紀錄，均非為供述證據，故不屬傳聞證據，無
    刑事訴訟法第159條第1項規定傳聞法則之適用，與本案待證
    事實具有自然之關聯性，且無證據證明係公務員違法取得之
    物，依法自得作為證據。卷附員警蒐證照片、下游毒蟲基資
    一覽表則未經檢察官列為證據，亦經公訴檢察官陳明在卷（
    見本院卷第39頁），附此敘明。
貳、實體部分：
甲、有罪部分：
一、訊之被告甲○○矢口否認有上開販賣海洛因、甲基安非他命
    之犯行，辯稱：戊○○96年11月初關回來之後，毒癮犯了，
    戊○○與他朋友來找伊，伊就提議一起去買毒品，伊與戊○○一起出錢，藥頭有時候是戊○○去找的，有時候是伊聯絡
    的，時間大約是96年7 至11月下旬。伊與丙○○合資購買甲
    基安非他命，但是伊沒有從中圖利，伊與丙○○合資購買1
    次，另2 次丙○○沒有拿錢給伊，是伊分給丙○○施用，時
    間就是96年12月23日到30日這段時間，合資金額是每人各出
    1千元，另2次伊購買2千元，伊都各分1半給丙○○云云。
二、本院查：
  (一)被告販賣海洛因予戊○○部分：
    證人戊○○於本院審理時雖證稱：伊沒有向甲○○購買海洛
    因，伊家裡的電話是（04）00000000，96年11月8 日至11日
    間為何多次與甲○○電話聯絡，伊已忘記，警詢中指認甲○○為販賣海洛因予伊之人，是警察要求的，警察說若伊配合
    的話就放伊回家，不移送地檢署，警詢時警察沒有對伊施以
    強暴、脅迫，只有叫伊配合，警察也沒有叫伊編造事實，誣
    陷甲○○，只有叫伊按照照片講一講云云（見本院卷第210
    頁背面至213頁）。惟查：
    1.於96年11月8日下午6時許（戊○○警詢供稱時間為96年11
      月7日，應屬記憶有誤，詳如後述）、同年月10日下午6時
      許，在臺中市○○路與黎明路附近交易，甲○○各販賣第
      一級毒品海洛因1 包予戊○○，並收取1000元之價金等情
      ，業據證人戊○○於警詢證述甚詳（見警卷第23至25頁）
      ，並有指認犯罪嫌疑人紀錄表1 份附卷可稽（見警卷第26
      頁）。
    2.被告於警詢中亦供稱：96年11月初下午，在臺中市○○路
      與黎明路，戊○○多次要向伊購買海洛因，但是戊○○只
      有拿300 元，伊後來就無償分一些給戊○○等語（見警卷
      第12頁）。核與證人戊○○於警詢中證述購買海洛因情節
      大致相符，是證人戊○○警詢之證述，即堪採信。被告雖
      另辯稱是與戊○○一起合資購買海洛因云云。然被告自84
      年間起，即曾多次違反麻醉藥品管理條例、毒品危害防制
      條例之犯行，對於販賣海洛因屬嚴重罪刑，法院科處之刑
      罰甚重，自難諉為不知，倘被告果係與戊○○合資購買海
      洛因，何以於警詢、偵查中均未供述合資購買情節？反於
      警詢中供稱：戊○○多次要向伊購買海洛因，但是戊○○
      只有拿300 元，伊後來就無償分一些給戊○○等語，而自
      陷於不利之情境。且證人戊○○於96年9 月22日另案入臺
      中看守所，至96年11月1 日始獲釋放，亦有戊○○之臺灣
      高等法院被告前案紀錄表在卷足稽（見本院卷第65頁），
      是被告辯稱自96年7 月至11月下旬間，與戊○○合資購買
      海洛因云云，顯與事實不符。況證人戊○○於本院審理時
      亦證稱：沒有與被告一起合資購買海洛因或者介紹藥頭一
      起購買海洛因，被告也沒有無償送伊海洛因等語（見本院
      卷第212頁背面）。足認被告於警詢中辯稱戊○○僅拿300
      元，及於本院中辯稱合資購買云云，顯與事證不符，不足
      採信。
    3.又本件偵辦員警係根據監聽譯文（為傳聞證據，無證據能
      力）資料，發現戊○○使用其住處電話，撥打被告使用的
      電話購買毒品，才對戊○○依法進行搜索、詢問，戊○○
      接受警詢時，員警提示監聽譯文、通聯紀錄等資料，後來
      戊○○方指認是向被告購買海洛因，指認方法為將被告的
      檔案照片再加上5 位其他偵辦案件之犯罪嫌疑人照片，同
      列在犯罪嫌疑人紀錄表上，由戊○○指認，指認過程員警
      並沒有進行誘導或指示等情，業據證人即承辦員警辛○○
      證述綦詳（見本院卷第330背面至331頁）。而徵之上開指
      認犯罪嫌疑人紀錄表（見警卷第26頁），證人戊○○除指
      認被告為販賣毒品之人外，另指認綽號「阿文」之男子亦
      為販賣毒品之人（嗣後經警查無其人販賣毒品事證）；再
      參以證人戊○○亦證稱：警訊時警察沒有對伊施以強暴、
      脅迫，也沒有叫伊編造事實，誣陷甲○○等語，足認證人
      戊○○於警詢中之證述，係在自由意思下所為之陳述，故
      證人戊○○證稱：警詢中指認甲○○為販賣海洛因予伊之
      人，是警察要求的云云，與事證不符，不足採信。
    4.再於96年11月8 日下午5至6時許、同年月10日下午1至6時
      24分許間，證人戊○○多次以其住處之（04）00000000號
      電話撥打被告所有內置門號0000000000號SIM 卡之行動電
      話一情，有通聯紀錄足憑（見本院卷第78、82至83頁），
      核與證人戊○○證稱電話聯絡購買毒品一情大致相符。雖
      證人戊○○於警詢中證稱第一次購買時間係於96年11月7
      日下午6時許，然徵之上開通聯紀錄，96年11月7日並無證
      人戊○○與被告聯繫記錄，故證人戊○○警詢供稱時間為
      96年11月7 日，應屬記憶有誤。另證人戊○○於警詢中證
      稱：委由乙○○與被告聯絡購買毒品云云，然證人乙○○
      使用之行動電話門號為0000000000號，已據證人乙○○證
      述在卷（見本院卷第208 頁），徵之上開通聯紀錄，上開
      時間並無乙○○與被告之通聯記錄；況證人乙○○亦否認
      曾為戊○○向被告購買毒品（見本院卷第208 頁背面）；
      再證人即承辦員警辛○○亦證稱：「審判長問：根據通聯
      紀錄都是戊○○直接撥打電話給甲○○，為何你們沒有質
      疑戊○○的說詞（是經由乙○○跟甲○○聯繫購買毒品）
      ？證人辛○○答：我們有說要請乙○○來雙方對質，戊○○、乙○○都不願意進行對質，也不願意碰面。」等語（
      見本院卷第330 頁背面），足認證人戊○○此部分之證述
      不實。綜觀證人戊○○已認識被告多年，證人戊○○直接
      撥打電話與被告聯絡等情，應係證人戊○○直接向被告購
      買海洛因，方屬實情。
  (二)被告販賣甲基安非他命予丙○○部分：
    證人丙○○於本院審理時雖證稱：伊沒有向甲○○購買甲基
    安非他命，伊與甲○○合資1人出資1千元購買，伊使用門號
    0000000000號行動電話與甲○○使用之門號0000000000號行
    動電話聯絡，在電話中向甲○○說要購買1000元，甲○○就
    開車來找伊，再一起出錢，伊在原地等，由甲○○自己去找
    朋友買，過約1、20分鐘後甲○○就會回來，3次都差不多這
    樣的時間，甲○○回來以後再平分云云（見本院卷第276 至
    278頁）。然查：
    1.自96年12月23日起至同年月30日間（丙○○警詢供稱第一
      次販賣時間為96年12月20日，應屬記憶有誤，詳如後述）
      ，先後3 次，證人丙○○以其持用之內置門號0000000000
      號SIM 卡之行動電話撥打被告所有內置門號0000000000號
      SIM 卡之行動電話，聯絡購買甲基安非他命事宜，均約在
      臺中市○○路與黎明路附近交易，隨即被告依約至上址販
      賣第二級毒品甲基安非他命1 包予證人丙○○，每次並收
      取1000元之價金等情，已據證人丙○○於警詢及偵查中證
      述甚詳（見偵卷第42、47頁），並有指認犯罪嫌疑人紀錄
      表1份附卷可稽（見偵卷第45頁）。
    2.被告雖辯稱是與丙○○一起合資購買甲基安非他命云云。
      然被告於本院準備程序中先辯稱不認識丙○○云云（見本
      院卷第38頁），而後於審理時始翻異前詞稱合資購買云云
      （警詢及偵查均未就此部分犯罪事實詢問被告），前後供
      述不一，已值啟疑。且被告自84年間起，即曾多次違反麻
      醉藥品管理條例、毒品危害防治條例之犯行，對於販賣甲
      基安非他命屬嚴重罪刑，法院科處之刑罰甚重，自難諉為
      不知，倘被告果係與丙○○合資購買甲基安非他命，何以
      於本院準備程序中未供述合資購買情節？反供稱：不認識
      丙○○云云，至證人丙○○於本院審理時證稱：與被告合
      資購買甲基安非他命云云，始配合證人丙○○之證詞，而
      辯稱合資購買云云，自陷於不利之情境。況證人丙○○證
      述3 次均出資1000元與被告合資購買甲基安非他命，亦與
      被告所辯伊與丙○○合資購買1次，另2次丙○○沒有拿錢
      給伊，是伊分給丙○○施用云云，情節不符。足認被告所
      辯，顯與事理有違，不足採信。
    3.又本件偵辦員警係根據監聽譯文（為傳聞證據，無證據能
      力）資料，發現丙○○以其使用之0000000000號電話，撥
      打被告使用的電話購買毒品，才對丙○○依法進行搜索、
      詢問，丙○○接受警詢時，員警提示監聽譯文、通聯紀錄
      等資料，監聽譯文內有丙○○向被告購買毒品的術語，此
      時丙○○才承認向被告購買毒品，指認方法為將被告的檔
      案照片再加上5 位其他偵辦案件之犯罪嫌疑人照片，同列
      在犯罪嫌疑人紀錄表上，由丙○○指認，指認過程員警並
      沒有進行誘導或指示等情，業據證人即承辦員警辛○○證
      述綦詳（見本院卷第330頁）。而證人丙○○於97年1月29
      日下午4 時許接受警詢時，有其阿姨陪同接受詢問，自可
      期待證人丙○○為自由從容之陳述；且員警詢問後並經其
      簽名，確認筆錄記載內容無訛（見偵查卷第40至43頁）；
      於檢察官偵查中，亦為相同之證述，復未表示遭員警受不
      法取供或警詢筆錄記載有誤（見偵查卷第47頁），足認證
      人丙○○警詢陳述具有任意性。故證人丙○○證稱：警詢
      中曾供述與被告合資購買甲基安非他命，警察不理伊云云
      ，與事理不符，不足採信。
    4.自96年12月23日起至同年月30日間，證人丙○○多次以其
      持用之內置門號0000000000號SIM 卡之行動電話撥打甲○○所有內置門號0000000000號SIM 卡之行動電話一情，有
      通聯紀錄足憑（見本院卷第144至151頁），核與證人丙○○證稱電話聯絡一情相符。雖證人丙○○於警詢中證稱第
      一次購買時間係於96年12月20日，然徵之上開通聯紀錄，
      96年12月20日並無證人丙○○與被告聯繫記錄，且證人丙○○對於購買毒品時間不復記憶，上開通聯時間即為證人
      丙○○聯絡被告購買毒品之通聯，業據證人丙○○於本院
      審理時證稱：「（你為何記得購買毒品時間是96年12月20
      日下午7到8點間、12月25日或26日之下午7到8點、12月30
      日下午7到8點？）確實日期我不記得，是警察告訴我講一
      個大概時間就可以，所以我也無法確定是這3 個時間，但
      購買的時間是12月下旬。」、「（依據你的通聯紀錄96年
      12月20日當日並無與被告有電話聯絡，為何你是96年12月
      23凌晨到28日與甲○○有13次通聯紀錄，而且通話時間大
      多在凌晨？）我跟他一起合資購買毒品時間我忘記了，購
      買時間都是在凌晨我會打電話給他，有時候甲○○接聽後
      他說沒有空，所以我才打那麼多通。」等語（見本院卷第
      278 頁），故證人丙○○警詢供稱第一次購買時間為96年
      12月20日，應屬記憶有誤。是本件3 次販賣甲基安非他命
      時間，應認係自96年12月23日起至同年月30日間（已經公
      訴檢察官更正，見本院卷第278 頁背面）。又證人丙○○
      於警詢及偵查中雖證稱向被告購買之毒品為安非他命，然
      臺灣地區施用之安非他命類毒品，絕大部分均為甲基安非
      他命，此為本院從事審判職務所知悉之事實，且證人丙○○亦證述：伊購買之毒品為甲基安非他命，與伊之前吸食
      被抓檢驗出來相同等語（見本院卷第277頁背面），是證
      人丙○○警詢及偵查中就此部分之證述，應認係對毒品認
      知不明確所致，尚難以此遽認證人丙○○全部證述不實。
  (三)按販賣毒品之所謂販賣行為，係行為人基於營利之目的，而
    販入或賣出毒品而言。販賣毒品者，其主觀上須有營利之意
    圖，且客觀上有販賣之行為，即足構成，至於實際上是否已
    經獲利，則非所問。即於有償讓與他人之初，係基於營利之
    意思，並著手實施，而因故無法高於購入之原價出售，最後
    不得不以原價或低於原價讓與他人時，仍屬販賣行為。必也
    始終無營利之意思，縱以原價或低於原價有償讓與他人，方
    難謂為販賣行為，而僅得以轉讓罪論處（最高法院93年度台
    上字第165 號判決意旨參照）。復衡以近年來毒品之濫用，
    危害國民健康與社會安定日益嚴重，治安機關對於販賣或施
    用毒品之犯罪行為，無不嚴加查緝，各傳播媒體對於政府大
    力掃毒之決心亦再三報導，已使毒品不易取得且物稀價昂，
    苟被告於有償交付海洛因予戊○○、甲基安非他命予丙○○
    之交易過程中無利可圖，縱屬至愚，亦無甘冒被取締移送法
    辦判處重刑之危險而平白從事上開海洛因、甲基安非他命交
    易之理。是其販入之價格必較其出售之價格為低，而有從中
    賺取買賣價差牟利之意圖及事實，應屬合理認定。又販賣毒
    品海洛因、甲基安非他命係違法行為，非可公然為之，而海
    洛因、甲基安非他命亦無公定價格，係可任意分裝增減分量
    ，且每次買賣之價格、數量，亦隨時依雙方之關係深淺、資
    力、需求量、對行情之認知、來源是否充裕、查緝是否嚴緊
    、購買者被查獲時供述購買對象之可能風險之評估等因素，
    而異其標準，機動調整，非可一概論之。從而販賣之利得，
    除非經行為人詳細供出各次所販賣之毒品之進價及售價，且
    數量俱臻明確外，實難察得其交易實情，然販賣者從價差或
    量差中牟利，方式雖異，惟其販賣行為在意圖營利則屬同一
    。從而，舉凡有償交易，除足以反證其確係另基於某種非圖
    利本意之關係外，通常尚難因無法查悉其精確之販入價格，
    作為是否高價賣出之比較，諉以無營利之意思而阻卻販賣犯
    行之追訴。是本件販賣海洛因、甲基安非他命之犯行，均屬
    重罪，如於買賣之過程中無利可圖，被告何必甘冒觸犯刑罰
    之高度風險幫助他人取得毒品？是依一般經驗法則，自堪信
    被告各次販賣海洛因、甲基安非他命時，確有從中賺取買賣
    價差，而有牟利之意圖甚明。
  (四)此外，並有扣案之內置門號0000000000號SIM卡行動電話1支
    可資佐證。綜上所述，被告甲○○所辯顯係卸責之詞，不足
    採信。本件事證明確，被告販賣海洛因、甲基安非他命之犯
    行，均堪認定。
三、論罪科刑及沒收：
  (一)查海洛因、甲基安非他命係分屬毒品危害防制條例第2條第2
    項第1款、第2款所列之第一級、第二級毒品，不得非法販賣
    、持有，核被告甲○○販賣海洛因所為，係犯毒品危害防制
    條例第4條第1項販賣第一級毒品罪；被告非法販賣甲基安非
    他命所為，係犯毒品危害防制條例第4條第2項販賣第二級毒
    品罪。被告因販賣而持有海洛因、甲基安非他命之低度行為
    ，均為販賣之高度行為所吸收，均不另論罪。被告所為上開
    2次販賣海洛因、3次販賣甲基安非他命行為，犯意各別，應
    予分論併罰。又被告前於90年間因違反毒品危害防制條例、
    贓物等案件，經法院分別判處有期徒刑10月、6月、3月，並
    經定應執行有期徒刑1年4月確定，於92年8 月22日獲准假釋
    出監，至92年10月22日假釋期滿，未經撤銷假釋，以已執行
    論；又於94年間因違反毒品危害防制條例案件，經法院分別
    判處有期徒刑8月、6月，並經定應執行有期徒刑1 年確定，
    於95年9月2日縮短刑期執行完畢，有臺灣高等法院被告前案
    紀錄表可按，其受有期徒刑之執行完畢，5 年以內故意再犯
    有期徒刑以上如犯罪事實欄一(一)、(二)、(三)所示之各罪，均為
    累犯，除法定本刑為死刑、無期徒刑依法不得加重外，其餘
    皆應依刑法第47條第1項規定，加重其刑。
  (二)按販賣第一級、第二級毒品罪之法定刑分別為最輕本刑無期
    徒刑、7 年以上有期徒刑，然同為販賣第一級、第二級毒品
    之人，其原因動機不一，犯罪情節未必盡同，或有大盤毒梟
    者，亦有中、小盤之分，甚或僅止於吸毒者友儕間為求互通
    有無之有償轉讓者亦有之，其販賣行為所造成危害社會之程
    度自屬有異，法律科處此類犯罪，所設之法定最低本刑卻同
    為「無期徒刑」、「7 年以上有期徒刑」，不可謂不重。於
    此情形，倘依其情狀處以較輕之徒刑，即足以懲儆，並可達
    防衛社會之目的者，自非不可依客觀之犯行與主觀之惡性二
    者加以考量其情狀，是否有可憫恕之處，適用刑法第59條之
    規定酌量減輕其刑，期使個案裁判之量刑，能斟酌至當，符
    合比例原則。本件被告所為如犯罪事實欄一(一)、(二)、(三)所示
    販賣第一級、第二級毒品，數量不多，得款金額僅分別為20
    00元、3000元，顯見其等販賣第一級、第二級毒品之數量及
    獲取之利益均非龐大，尚非惡性極重之大毒梟，倘予以宣告
    法定最低度刑期仍嫌過重，難謂符合罪刑相當性及比例原則
    ，更無從與大毒梟之惡行有所區隔，客觀上足以引起一般之
    同情，其等犯罪情狀尚有可憫之處，爰依刑法第59條規定，
    均酌量減輕其刑，並就前揭已依法加重其刑部分，先加後減
    之。
  (三)再毒品危害防制條例第17條規定，供出毒品來源，因而破獲
    者，得減輕其刑，其立法理由係為鼓勵供出來源，俾擴大偵
    破，以宏效果，則所謂供出來源云者，當係指毒品之非法持
    有、施打、吸用、販賣之人供出該毒品之來源，即供應者（
    俗稱「上游」或「前手」者）係屬何人，始有本條減輕其刑
    之適用（最高法院95年度台上字第1982號、96年度台上字第
    5831號判決參照）。倘於行為人販賣毒品案件，僅供出其他
    行為人施用之毒品來源，自非供出「該」毒品之來源，即非
    供出販賣毒品之供應者，於販賣案件自非此所謂之販賣來源
    。縱據此而予破獲，仍非屬販賣之範圍，其對於維護社會，
    擴大販賣毒品案件之偵破，並無裨益，自難遽邀減刑之寬典
    。本件被告雖曾供出其曾向黃聖富購買甲基安非他命（現由
    本院以97年度訴字第2893號審理中），惟其購買之甲基安非
    他命係供其自己施用等情，亦據被告於該案審理時證述在卷
    ，有該案審理筆錄足憑（見本院卷第322頁背面），並未擴
    大偵破其販賣甲基安非他命之供應毒品者之他案，揆諸前開
    說明，自無適用毒品危害防制條例第17條規定減輕其刑之餘
    地，併此敘明。
  (四)爰審酌被告素行不佳，明知法令禁止販賣第一級毒品、第二
    級毒品，猶故意違犯上開犯行，犯罪之動機、目的可議，且
    販賣毒品戕害國人身體健康，並有危害社會安全之虞；但被
    告販賣第一級毒品、販賣第二級毒品之對象均只有1 人，每
    次販賣之數量、金額均不多，因而獲取之利得非鉅，所生之
    損害尚不嚴重；再考之被告之智識、生活情狀，及被告犯後
    否認犯行之態度等一切情狀，分別量處如主文所示之刑，並
    定其應執行刑，以資懲儆。另檢察官請求本院宣告被告於刑
    之執行前，令入勞動處所，施以強制工作等語。然保安處分
    係對受處分人將來之危險性所為拘束其身體、自由之處置，
    以達教化與治療之目的，為刑罰之補充制度，本諸法治國家
    保障人權之原理及刑法之保護作用，其法律規定之內容，應
    受比例原則之規範，使保安處分之宣告，與行為人所為行為
    之嚴重性，行為人所表現之危險性，及對行為人未來行為之
    期待性相當，司法院大法官會議釋字第471 號解釋可資參照
    。查本件被告之犯罪行為值得非難，自不可取，惟本院衡酌
    被告犯罪之動機、犯罪之情節，其販毒次數非多，使用之手
    段平和，犯罪所得不多，其行為表現之嚴重性、危險性應非
    達於無可容忍之程度，依憲法比例原則之規範，認本件量處
    被告如主文所示之刑，已足收懲儆之效，尚難推認被告有犯
    罪之習慣，或以之為業，未達須以保安處分預防矯治之程度
    ，尚無施以強制工作之必要，諒其服刑完畢後得以儘速投入
    社會正當工作。是認對被告處以如主文所示之刑，已足收儆
    懲之效，公訴意旨請求諭知強制工作，毋寧過重，實無另行
    宣告令入勞動處所強制工作之餘地。又公訴人雖請求判處無
    期徒刑，併科罰金50萬元，復褫奪公權，但本院綜合各情，
    認被告就如犯罪事實欄一(一)、(二)、(三)所示各次犯行，應均有
    刑法第59條酌減之情狀，皆應予減輕其刑，已詳述如前，並
    依前揭所應斟酌之事項，認以量處如主文所示之刑為妥適，
    所犯之罪行，性質上又與為公務員或公職候選人之資格無關
    ，並無併予宣告褫奪公權之必要，均附此說明。
  (五)被告於如犯罪事實欄一(一)、(二)、(三)所示時、地，先後販賣第
    一級毒品及第二級毒品所收取之價金共計5000元，均係被告
    所有並因上開犯罪所得之物，應依毒品危害防制條例第19條
    第1 項規定諭知沒收，如全部或一部不能沒收時，以其財產
    抵償之。另扣案之內置門號0000000000號SIM卡之行動電話1
    支，為被告所有並供販賣海洛因、甲基安非他命聯絡所用之
    工具，業經本院審認在卷，自應依毒品危害防制條例第19條
    第1項規定沒收。扣案之內置門號0000000000號SIM卡之行動
    電話1支、夾鏈袋2包，被告否認係供販賣毒品之用，亦無其
    他積極證據足認係供販賣毒品之用，且非違禁物，爰不予宣
    告沒收。
  (六)另按沒收為從刑，除刑法第40條但書規定違禁物得單獨宣告
    沒收外，依主刑與從刑不可分原則，應附隨於主刑同時宣告
    之。故本案經諭知無罪之判決，或扣案之違禁物與本案科刑
    、免訴之判決無關者，因無主刑，從刑自無所附麗，應由檢
    察官另行聲請單獨宣告沒收（最高法院78年台非字第72號判
    例、94年度台上字第1215號判決參照）。查扣案之甲基安非
    他命2 包（毛重分別為0.5公克、0.3公克），雖為被告所有
    ，但係被告供己施用之物，業據被告供述在卷（見本院卷第
    331 頁背面），又無其他積極證據足認扣案之甲基安非他命
    與所起訴之販賣犯行有關（詳如後述），且公訴檢察官已於
    本院審判時陳明如與販賣無關則不聲請沒收（見本院卷第33
    1 頁背面），揆諸前開說明，本院自無須為沒收之宣告，附
    此敘明。
乙、無罪部分：
一、公訴意旨另略以：被告甲○○基於販賣海洛因營利之犯意，
    (一)於96年12月上旬，由證人丁○○以門號0000000000號（起
    訴書誤載為0000000000號）行動電話聯繫被告持用之門號00
    00000000號行動電話，分別向被告購買第一級毒品海洛因2
    次，每次1 包1000元，並由被告親自至臺中市○○路附近、
    臺中市○○路愛萊汽車旅館等處交付，及收取販賣毒品款，
    總計得款2000元。(二)於96年11月2 日中午，證人乙○○與年
    籍不詳綽號「阿明」之成年男子，與被告持用之門號000000
    0000號行動電話聯繫，向被告購買第一級毒品海洛因1 小包
    1000元，並由被告親自至臺中市○○路附近交付，及收取販
    賣毒品款，總計得款1000元。因認被告此部分犯行，涉犯毒
    品危害防制條例第4條第1項販賣第一級毒品罪嫌。
二、按犯罪應依證據認定之，無證據不得認定犯罪事實。被告未
    經審判證明有罪確定前，推定其為無罪，此為我刑事訴訟之
    基本原則。又公訴案件犯罪證據之蒐集，及提起公訴後，對
    犯罪事實之舉證責任及指出證明之方法，均屬公訴人之職責
    ，原則上法院僅於當事人之主張及舉證範圍內進行調查證據
    ，其經法定程序調查證據之結果，認已足以證明犯罪事實時
    ，始得為犯罪事實之認定。若其為訴訟上之證明，於通常一
    般人仍有合理之懷疑存在，尚未達於可確信其真實之程度者
    ，在該合理懷疑尚未剔除前，自不能為有罪之認定。法院不
    得以偵查機關關於某種犯罪之調查不易，即放棄上開原則之
    堅持，致有違背刑事訴訟無罪推定及嚴格證明之原則，其理
    甚明。又施用毒品者，其所稱向某人購買之供述，須補強證
    據以擔保其供述之真實性。良以施用毒品者其供述之憑信性
    本不及於一般人，況施用毒品者其供出來源，因而破獲者，
    法律復規定得減輕其刑，其有為偵查機關誘導、或為邀輕典
    而為不實之陳述之可能，其供述之真實性自有合理之懷疑。
    是本院一貫之見解，認施用毒品者關於其向某人購買毒品之
    供述，必須補強證據佐證，以擔保其供述之真實性，俾貫澈
    刑事訴訟無罪推定及嚴格證明之基本原則。而茲所謂補強證
    據，指其他有關證明施用毒品者之關於毒品交易之供述真實
    性之相關證據而言，必須與施用毒品者關於毒品交易之供述
    ，具有相當程度之關連性，而足使一般人對施用毒品者關於
    毒品交易之供述，並無合理之懷疑存在，而得確信其為真實
    ，始足當之（最高法院90年度台上字第3115號、93年度台上
    字第6750號、94年度台上字第2033、5651號、95年度台上字
    第690、5707號、96年度台上字第6865號、97年度台上字第1
    136、3281號判決意旨參照）。
三、公訴人認被告涉有上開販賣海洛因犯行無非係以證人丁○○
    於偵查中之證述、證人乙○○於警詢中之證述、監聽譯文、
    扣案之內置門號0000000000號SIM卡之行動電話1支及夾鏈袋
    2 包等物為其論據。訊據被告甲○○堅詞否認有上開販賣第
    一級毒品海洛因予證人丁○○、乙○○之犯行，辯稱：伊不
    認識丁○○，也沒有販賣海洛因給丁○○，0000000000號行
    動電話是何人持有伊不知道。伊沒有販賣海洛因給乙○○，
    曾與乙○○共同集資，由乙○○介紹藥頭，伊與乙○○一起
    去購買海洛因，一次最多購買3000元，一人各出1500元，有
    時候購買2000元，一人各出1000元，時間是96年7至9月中旬
    等語。經查：
  (一)證人丁○○（施用毒品部分已經緩起訴處分確定）於偵查中
    固曾證稱：於96年12月初，以門號0000000000號行動電話聯
    繫被告持用之門號0000000000號行動電話，分別向被告買第
    一級毒品海洛因2次，每次1包1000元云云（見偵查卷第27頁
    ）。惟查於96年12月初，證人丁○○使用之門號0000000000
    號行動電話與被告使用之門號0000000000號行動電話，並無
    通聯紀錄，有上開通聯紀錄1份附卷可稽（見本院卷第66至1
    38頁），是證人丁○○證述已與事實不符，而難採信。且證
    人丁○○於本院審理時復證稱：伊不認識庭上的被告，伊不
    是向被告購買毒品，伊在偵訊中所說的「添阿」不是在庭被
    告，伊說的「添阿」大約40幾歲，稍微禿頭，比在庭的被告
    年輕很多等語（見本院卷第281至282頁），核與被告所辯不
    認識丁○○等語相符，是被告辯稱未販賣海洛因予丁○○等
    語，即非無據。
  (二)證人乙○○於警詢中之證述、監聽譯文均無證據能力，詳如
    前述，自不得作為認定被告有無販賣海洛因予證人乙○○之
    證據。雖本件偵辦員警係根據監聽譯文資料，發現乙○○使
    用其住處電話，撥打被告使用的電話購買毒品，才對乙○○
    依法進行搜索、詢問，乙○○受警詢時，員警提示監聽譯文
    、通聯紀錄等資料，後來乙○○方指認是向被告購買海洛因
    ，指認方法為將被告的檔案照片再加上5 位其他偵辦案件之
    犯罪嫌疑人照片，同列在犯罪嫌疑人紀錄表上，由乙○○指
    認，指認過程員警並沒進行誘導或指示等情，業據證人即承
    辦員警辛○○證述綦詳（見本院卷第330 頁）。然此僅能證
    明證人乙○○於警詢中陳述之任意性，尚不足以擔保其陳述
    之正確性，應予辨明。是亦難以證人即承辦員警辛○○之證
    述，而為被告不利之認定。
  (三)又扣案之夾鏈袋2 包本非專供販賣毒品之用，日常生活中就
    空夾鏈袋的使用，實屬常有，持有該空夾鏈袋，與生活常情
    不相違背，況被告供稱該扣案之夾鏈袋是要裝手工藝飾品等
    語，亦屬合理，自難據為被告不利之認定。準此，扣案之夾
    鏈袋2 包，均不足以認定與證人丁○○於偵查中關於毒品交
    易之供述，具有相當程度之關連性，而足使一般人對施用毒
    品者關於毒品交易之供述，並無合理之懷疑存在，而得確信
    其為真實，揆諸前開說明，即難以上開扣案之夾鏈袋2 包為
    補強證據。因此，本件證人丁○○之偵查中證述有前後不一
    及與事實不符之瑕疵，亦乏補強證據，以擔保證人即施用毒
    品者丁○○供述之真實性，即難以證人丁○○之證述而認被
    告有販賣海洛因之犯行。
  (四)綜上所述，被告既始終否認有販賣海洛因予丁○○、乙○○
    ，而證人丁○○之供述，復有上開重大瑕疵與矛盾而不足採
    ，被告所涉販賣海洛因予乙○○部分則無證據，此外又查無
    其他任何積極之補強證據，足認被告有此部分上開犯行，是
    被告所辯並無販賣海洛因等語，應可採信。此外，復無其他
    積極證據足資證明被告有何公訴人所指訴之此部分販賣毒品
    犯行，揆諸前揭說明，本件被告此部分犯罪既不能證明，自
    應為被告無罪之諭知。
據上論斷，應依刑事訴訟法第299條第1項前段、第301條第1項前
段，毒品危害防制條例第4條第1項、第2項、第19條第1項，刑法
第11條前段、第47條第1項、第59條、第51條第5款，判決如主文
。
本案經檢察官庚○○到庭執行職務。
中    華    民    國    97    年    11    月    21    日
                  刑事第十六庭  審判長法  官  楊文廣
                                      法  官  周玉蘭
                                      法  官  柯志民
以上正本證明與原本無異。
如不服本判決應於收受判決後10日內向本院提出上訴書狀，並應
敘述具體理由；其未敘述上訴理由者，應於上訴期間屆滿後20日
內向本院補提理由書（均須按他造當事人之人數附繕本）「切勿
逕送上級法院」。
                                      書記官  葉泰濃
中    華    民    國    97    年    11    月    21    日
附錄論罪科刑法條
毒品危害防制條例第4條第1項、第2項
製造、運輸、販賣第一級毒品者，處死刑或無期徒刑；處無期徒
刑者，得併科新台幣1千萬元以下罰金。
製造、運輸、販賣第二級毒品者，處無期徒刑或7年以上有期徒
刑，得併科新台幣7百萬元以下罰金。
附表一：
┌─┬──────────────────────┬─────┐
│編│  所犯之罪名、宣告之刑期及沒收              │備     註 │
│號│                                            │          │
├─┼──────────────────────┼─────┤
│1 │甲○○販賣第一級毒品，累犯，處有期徒刑拾伍年│事實欄一、│
│  │貳月；扣案之行動電話壹支（含門號0000000000之│(一)之犯行  │
│  │SIM卡壹枚）沒收，販賣第一級毒品所得之財物新 │          │
│  │臺幣壹仟元沒收，如全部或一部不能沒收時，以其│          │
│  │財產抵償之。                                │          │
├─┼──────────────────────┼─────┤
│2 │甲○○販賣第一級毒品，累犯，處有期徒刑拾伍年│事實欄一、│
│  │貳月；扣案之行動電話壹支（含門號0000000000之│(二)之犯行  │
│  │SIM卡壹枚）沒收，販賣第一級毒品所得之財物新 │          │
│  │臺幣壹仟元沒收，如全部或一部不能沒收時，以其│          │
│  │財產抵償之。                                │          │
├─┼──────────────────────┼─────┤
│3 │甲○○販賣第二級毒品，累犯，處有期徒刑參年捌│事實欄一、│
│  │月；扣案之行動電話壹支（含門號0000000000之SI│(三)之犯行  │
│  │M卡壹枚）沒收，販賣第二級毒品所得之財物新臺 │          │
│  │幣壹仟元沒收，如全部或一部不能沒收時，以其財│          │
│  │產抵償之。                                  │          │
├─┼──────────────────────┼─────┤
│4 │甲○○販賣第二級毒品，累犯，處有期徒刑參年捌│事實欄一、│
│  │月；扣案之行動電話壹支（含門號0000000000之SI│(三)之犯行  │
│  │M卡壹枚）沒收，販賣第二級毒品所得之財物新臺 │          │
│  │幣壹仟元沒收，如全部或一部不能沒收時，以其財│          │
│  │產抵償之。                                  │          │
├─┼──────────────────────┼─────┤
│5 │甲○○販賣第二級毒品，累犯，處有期徒刑參年捌│事實欄一、│
│  │月；扣案之行動電話壹支（含門號0000000000之SI│(三)之犯行  │
│  │M卡壹枚）沒收，販賣第二級毒品所得之財物新臺 │          │
│  │幣壹仟元沒收，如全部或一部不能沒收時，以其財│          │
│  │產抵償之。                                  │          │
└─┴──────────────────────┴─────┘
附表二：
(一)、於96年12月上旬，由證人丁○○以門號0000000000號行動電
    話聯繫被告持用之門號0000000000號行動電話，分別向被告
    購買第一級毒品海洛因2次，每次1包1000元，並由被告親自
    至臺中市○○路附近、臺中市○○路愛萊汽車旅館等處交付
    ，及收取販賣毒品款，總計得款2000元。
(二)、於96年11月2 日中午時許，證人乙○○與年籍不詳綽號「阿
    明」之成年男子，與被告持用之門號0000000000號行動電話
    聯繫，向被告購買第一級毒品海洛因1 小包1000元，並由被
    告親自至臺中市○○路附近交付，及收取販賣毒品款，總計
    得款1000元。


司法院資訊處製作；財團法人民間司法改革基金會備份。
